【裁判字號】    90,毒抗,191
【裁判日期】    900719
【裁判案由】    撤銷停止戒治
【裁判全文】
臺灣高等法院高雄分院刑事裁定                      九十年度毒抗字第一九一號
    抗告人即  甲○○
    受處分人
右列抗告人因撤銷停止戒治案件，不服臺灣高雄地方法院中華民國九十年六月七日裁
定（九十年度毒聲字第三六三一號），提起抗告，本院裁定如左：
    主  文
抗告駁回。
    理  由
一、本件抗告意旨略以：抗告人經原審法院裁定付保護管束期間，曾向地檢署檢察官
    報到達七、八次，從未吸食安非他命，不可能於此次報到時再吸食安非他命而讓
    檢察官驗尿查獲，所以此次台灣檢驗科技股份有限公司驗尿之正確性抗告人表示
    懷疑，該尿液可能非抗告人所有，原裁定遽認定抗告人於保護管束期間施用第二
    級毒品，誠有不當，爰依法提出抗告云云。
二、按犯施用第一、二級毒品經觀察勒戒後，認有繼續施用毒品之傾向者，應施以一
    年之強治戒治；而強制戒治執行已滿三月，認無繼續戒治之必要，法院得裁定停
    止強制戒治，停止期間應付保護管束，在保護管束期間違反應遵守事項情節重大
    者，得由檢察官聲請法院裁定撤銷停止戒治，停止強制戒治之裁定經撤銷者，其
    停止之期間不算入強制戒治期間，毒品危害防制條例第二十條第二項、第二十二
    條第二項分別定有明文。經查抗告人前因施用第二級毒品安非他命，經原審法院
    於八十九年十二月十三日以八十九年毒聲字第九六八一號裁定停止戒治，所餘戒
    治期間，付保護管束在案，此有上開裁定附卷可稽。然抗告人於保護管束期間內
    之九十年四月二十五日至台灣高雄地方法院檢察署接受採尿檢驗，該尿液檢體經
    送請台灣檢驗科技股份有限公司檢驗結果，呈甲基安非他命之陽性反應，有上開
    公司於九十年五月八日出具編號ＫＺ000000000000號之檢驗報告影
    本一份附卷可憑。按甲基安非他命經口服投與後，約百分之七十於二十四小時內
    自尿中排出，其尿液內甲基安非他命成分之檢出，與投與甲基安非他命的份量、
    個人體質、檢測儀器之精密度有關，通常採尿化驗是否呈陽性反應，亦應以投與
    後二十四小時內所採者為宜，此分別有法務部調查局七十九年二月二十七日（７
    ９）陸（一）字第四０二八八一號函及行政院衛生署藥物食品檢驗局（８０）藥
    檢壹字第四五二九九號函可憑，是經採尿驗有安非他命反應者，應可認定該人於
    採尿前之一日內有施用安非他命。本件受處分人按期報到所採集之尿液，既檢出
    呈安非他命陽性反應，且其於採尿時曾表明未服用藥物，並由抗告人在採體檢員
    何美齡之監控下至採尿室完成採驗手續簽名無訛，亦有台灣高雄地方法院檢察署
    驗尿過程監控表、受保護管束人（被告）尿液檢體監管紀錄表（第三聯）影本各
    一份附卷可按，足徵該送驗尿液係抗告人所有，且其於採尿前之二十四小時內之
    某時，至少有施用安非他命一次甚明。抗告人質疑台灣檢驗科技股份有限公司驗
    尿之正確性，空言主張該尿液可能非抗告人所有，純係推卸之詞，不足採信，原
    審依法撤銷停止強制戒治，令入戒治處所施予強制戒治之裁定，經核並無不合；
    本件抗告並無理由，應予駁回。
三、據上論結，應依刑事訴訟法第四百十二條，裁定如主文。
中    華    民    國      九十      年       七       月      十九      日
                              臺灣高等法院高雄分院刑事第七庭
                                  審判長法官  王光照
                                        法官  黃仁松
                                        法官  黃憲文
右正本證明與原本無異。
不得再抗告。
                                      書記官  黃玉珠
中    華    民    國      九十      年       七       月       二十     日
                                                                        Ｋ


司法院資訊處製作；財團法人民間司法改革基金會備份。
